【裁判字號】    92,易,990
【裁判日期】    920728
【裁判案由】    贓物
【裁判全文】
臺灣臺北地方法院刑事判決                          九十二年度易字第九九號
    公  訴  人  臺灣臺北地方法院檢察署檢察官
    被      告  乙○○  男  三.
右列被告因贓物案件，經檢察官聲請以簡易判決處刑（九十一年度偵字第一一三八七
號），惟本院認為不宜以簡易判決處刑，移送適用通常程序審判，本院判決如左：
    主  文
乙○○收受贓物，累犯，處拘役伍拾玖日，如易科罰金，以佰元折算壹日。
    事  實
一、乙○○前因侵占、竊盜等案件，經本院及臺灣高等法院分別判處有期徒刑四月、
    三月確定，定執行刑為有期徒刑六月，於民國八十七年三月五日執行完畢出監，
    竟仍不知悔改，因其所有ＡＺＱ－０九０號機車號牌遭吊扣，竟基於收受贓物之
    犯意，明知姓名年籍不詳之人於九十一年五月初某日，在臺北市○○路○段一五
    三號，交付之ＢＧＴ－五二一號機車號牌為來路不明之贓物，仍加以收受，並懸
    掛於其所有上開機車上使用。嗣同年六月十日下午六時三十分許，騎乘上開機車
    行經臺北市○○區○○街十八巷三號前，為警當場查獲，並扣得ＢＧＴ－五二一
    號機車號牌一面。
二、案經臺北市政府警察局萬華分局報請臺灣臺北地方法院檢察署檢察官偵查聲請簡
    易判決處刑。
    理  由
一、訊據被告乙○○坦認騎乘懸掛ＢＧＴ－五二一號號牌之機車為警查獲之事實，惟
    矢口否認受收贓物犯行，辯稱：伊在臺北市○○路○段一五三號經營早餐店，附
    近華江高中生時來消費，曾出借ＡＺＱ－０九０號機車予該校學生甲○○使用，
    因甲○○無照駕駛遭警舉發吊扣大牌，該校另名學生戴俊興遂出借ＢＧＴ－五二
    一號機車號牌予伊，伊不知ＢＧＴ－五二一號機車號牌係他人遭竊之贓物云云。
    惟查，偵查時證人戴俊興到庭證稱：伊九十一年間完全未見過被告，也未返回華
    江高中附近，不可能出借車牌給被告等語明確（見偵卷第二八頁），被告雖指稱
    確係戴俊興出借車牌予伊，並供稱甲○○在場可證，惟經本院傳訊證人甲○○到
    庭後，其結稱：雖曾向被告借用ＡＺＱ－０九０號機車，並因違規遭警吊扣該車
    車牌，惟沒有印象有人出借車牌給被告，亦不認識戴俊興等語在卷（見本院九十
    二年七月十四審判筆錄），足徵被告辯稱ＢＧＴ－五二一號機車號牌係戴俊興出
    借予伊，要屬子虛。矧車輛須懸掛合法申請之號牌，此為當然事理，被告明知其
    所有機車車號非ＢＧＴ－五二一號，猶懸掛非合法申請、來路不明之該號號牌，
    且未索取或檢閱行車執照，其顯然明知ＢＧＴ－五二一號機車號牌為贓物。此外
    ，復有告訴人即ＢＧＴ－五二一號機車號牌持用人丁○○警訊時之指訴、車輛車
    牌失竊作業查獲車牌認可資料、贓物認領保管收據各一紙附卷可資佐證。本案事
    證明確，被告犯行堪以認定，應依法論科。
二、核被告所為，係犯刑法第三百四十九條第一項之收受贓物罪。其前因侵占、竊盜
    等案件，經本院及臺灣高等法院分別判處有期徒刑四月、三月確定，定執行刑為
    有期徒刑六月，於八十七年三月五日執行完畢出監，有臺灣高等法院被告全國前
    案紀錄表在卷可按，其於五年以內再犯本件最重本刑為有期徒刑以上之罪，為累
    犯，應依刑法第四十七條之規定加重其刑。爰審酌被告犯罪後飾詞圖卸，未能坦
    承犯行，前有侵占、竊盜前科，經法院判處罪刑在案，素行不佳，再犯收受贓物
    罪，對告訴人丁○○造成相當之損害與不便，暨其犯罪之動機、目的、手段，所
    生危害等一切情狀，量處如主文所示之刑，並諭知易科罰金之折算標準。
據上論斷，應依刑事訴訟法第四百五十二條、第二百九十九條第一項前段、刑法第三
百四十九條第一項、第四十七條、第四十一條第一項前段，罰金罰鍰提高標準條例第
一條前段、第二條，判決如主文。
本案經檢察官丙○○到庭執行職務
中      華      民      國    九十二    年      七      月    二十八    日
                                    臺灣臺北地方法院刑事第四庭
                                        法  官  吳靜怡
右正本證明與原本無異。
如不服本判決，應於判決送達後十日內，向本院提出上訴狀。
                                        書記官  游秀珠
中      華      民      國    九十二    年      七      月      三十    日
附錄本案論罪科刑法條全文：
中華民國刑法第三百四十九條 (普通贓物罪)
收受贓物者，處三年以下有期徒、拘役或五百元以下罰金。
搬運、寄藏、故買贓物或為牙保者，處五年以下有期徒刑、拘役或科或併科一千元以
下罰金。
因贓物變得之財物，以贓物論。


司法院資訊處製作；財團法人民間司法改革基金會備份。
